臺灣臺中地方法院刑事判決
111年度金訴字第1153號
公  訴  人  臺灣臺中地方檢察署檢察官
被      告  紀金呈


上列被告因違反洗錢防制法等案件，經檢察官提起公訴（110年
度偵字第37120號、111年度偵字第791號、第18811號），本院判
決如下：
    主    文
寅○○幫助犯洗錢防制法第十四條第一項之一般洗錢罪，處有期徒
刑伍月，併科罰金新臺幣貳萬元，罰金如易服勞役，以新臺幣壹
仟元折算壹日。
    犯罪事實
一、寅○○明知金融帳戶係供個人使用之重要理財、交易工具，關
    係個人財產、信用之表徵，主觀上可預見若他人要求提供金
    融帳戶供其使用，極可能為不法份子供作詐欺等財產性犯罪
    收受、提領贓款所用，以形成金流斷點，而掩飾、隱匿詐欺
    犯罪所得之去向及所在，竟基於所提供之金融帳戶遭不法使
    用，造成詐欺取財犯罪及掩飾、隱匿詐欺犯罪所得去向及所
    在等結果之發生亦不違反其本意之幫助詐欺取財及幫助洗錢
    之不確定故意，於民國110年3月間某日，將其向國泰世華銀
    行申辦之帳號000000000000號帳戶（下稱國泰世華銀行帳戶
    ）之存摺、印章、金融卡、密碼及網路銀行帳號、密碼，以
    不詳之方式交予真實姓名、年籍均不詳之人，而容任該人與
    所屬之詐欺集團成員（無證據證明有未滿18歲之人，亦無證
    據證明為3 人以上共同犯之）使用其上開帳戶資料以遂行詐
    欺取財及洗錢之犯罪。嗣該詐欺集團成員取得寅○○所交付之
    上開帳戶資料後，即共同意圖為自己不法之所有，基於詐欺
    取財及洗錢之犯意聯絡，分別於如附表所示之時間，各以附
    表所示詐騙方式，向如附表所示之辛○○、丑○○、丁○○、子○○
    、癸○○、己○○、壬○○、戊○○、乙○○等人行騙，致其等均陷於
    錯誤，而於附表所示之匯款時間，匯款如附表所示之金額至
    寅○○上開國泰世華銀行帳戶內，並旋遭詐欺集團成員以網路
    銀行轉帳至如附表第二層帳戶所示之其他人頭帳戶內，以此
    方式製造金流斷點而掩飾、隱匿該詐欺款項真正之去向及所
    在。嗣因辛○○、丑○○、丁○○、子○○、癸○○、己○○、壬○○、戊○○、乙○○等人察覺受騙而分別報警處理，始循線查獲寅○○而
    查悉上情。
二、案經辛○○訴由高雄市政府警察局苓雅分局、丑○○、丁○○、子
    ○○、癸○○、壬○○、戊○○訴由臺中市政府警察局烏日分局、乙○○訴由苗栗縣警察局頭份分局分別報告臺灣臺中地方檢察署
    檢察官偵查起訴。
    理    由
壹、證據能力部分：
　　按被告以外之人於審判外之言詞或書面陳述，除法律有規定
    者外，不得作為證據，刑事訴訟法第159 條固定有明文，惟
    被告以外之人於審判外之陳述，雖不符同法第159 條之1 至
    之4 規定，而經當事人於審判程序同意作為證據，法院審酌
    該言詞陳述或書面陳述作成時之情況，認為適當者，亦得為
    證據；又當事人、代理人或辯護人於法院調查證據時，知有
    第159 條第1 項不得為證據之情形，而未於言詞辯論終結前
    聲明異議者，視為有前項之同意，同法第159 條之5 亦定有
    明文。其立法意旨在於傳聞證據未經當事人之反對詰問予以
    核實，原則上先予排除，惟若當事人已放棄詰問或未聲明異
    議，基於證據資料愈豐富，愈有助於真實發現之理念，且強
    化言詞辯論原則，法院自可承認該傳聞證據例外擁有證據能
    力。經查，本案判決所引用之供述證據（含言詞及書面陳述
    ），被告寅○○於本院準備程序時表示沒有意見等語（見本院
    卷第75頁），且檢察官及被告於本院審理中調查證據時，就
    上開事證之證據能力，亦均未於言詞辯論終結前聲明異議（
    見本院卷第189至198頁），本院審認上開證據作成時之情況
    ，應無違法取證或不當情事，與本案待證事實間復具有相當
    之關聯性，以之作為證據應屬適當，依刑事訴訟法第159 條
    之5 規定，自有證據能力。
貳、實體部分：
一、訊據被告寅○○固坦承有於上開時、地，將其國泰世華銀行帳
    戶之存摺、印章、金融卡、密碼及網路銀行帳號、密碼交予
    真實姓名、年籍均不詳之人之事實，惟矢口否認有何幫助詐
    欺取財、幫助一般洗錢之犯行，辯稱：伊提供帳戶存摺、印
    章、金融卡、密碼及網路銀行帳號、密碼給對方，對方操作
    虛擬貨幣買賣，伊可以賺到價差1成的利潤，伊到被起訴時
    才知道對方跟伊說的都是假的，利潤都沒有拿到，對方是庚○○引薦的，伊交付帳戶資料時庚○○也在場云云（見本院卷第
    188、195、198頁）。
二、經查：
  ㈠上開國泰世華銀行帳戶確係被告所申辦開立，被告於110年3月
    間某日，將其申辦之國泰世華銀行帳戶存摺、印章、金融卡
    、密碼及網路銀行帳號、密碼交予真實姓名、年籍均不詳之
    人使用之事實，業據被告於本院審理時供承不諱（見本院卷
    第188、195頁），復有本案國泰世華銀行帳戶開戶資料及交
    易明細各1份附卷可稽（見110年度偵字第37120號卷第119至
    129頁）。又如附表所示之被害人分別於附表所示之詐騙時
    間，遭人以如附表所載之方式詐騙，致均陷於錯誤，而分別
    於如附表所示之匯款時間，匯款如附表所示之金額至被告上
    開國泰世華銀行帳戶內，並旋遭以網路銀行轉帳至如附表第
    二層帳戶所示之其他人頭帳戶內之事實，業據證人即如附表
    所示之告訴人辛○○、丑○○、丁○○、子○○、癸○○、壬○○、戊○○
    、乙○○及被害人己○○分別於警詢時指述綦詳（卷頁見附表「
    證據出處欄」所載），復有如附表「證據出處欄」所示之相
    關證據資料附卷可稽（各該證據卷頁見附表「證據出處欄」
    所載），足證被告所申辦開立之上開國泰世華銀行帳戶確係
    供詐欺集團用以作為向如附表所示之被害人詐騙款項之用無
    訛。
　㈡被告雖以前揭情詞置辯，然查：
　1.按刑法上之故意，分為直接故意（確定故意）與間接故意（
    不確定故意），行為人對於構成犯罪之事實，明知並有意使
    其發生者，為直接故意；行為人對於構成犯罪之事實，預見
    其發生而其發生並不違背其本意者，為間接故意。又幫助犯
    之成立，以行為人主觀上認識被幫助者正欲從事犯罪或係正
    在從事犯罪，且該犯罪有既遂之可能，而其行為足以幫助他
    人實現構成要件者，即具有幫助故意，並不以行為人確知被
    幫助者係犯何罪名為必要。再於金融機構開設帳戶，請領存
    摺及金融卡，係針對個人身分、社會信用，而予以資金流通
    ，具有強烈屬人性；而金融帳戶為個人理財工具，且金融帳
    戶存摺、金融卡亦事關個人財產權益保障，其專有性甚高，
    除非本人或與本人親密關係者，難認有何理由，可自由流通
    使用該帳戶存摺及金融卡，一般人均有妥為保管及防止他人
    任意使用之認識，縱使特殊情況，偶需交付他人使用，亦必
    深入瞭解用途及合理性，始予提供，且該等專有物品，如落
    入不明人士手中，而未加以闡明正常用途，極易被利用為與
    財產犯罪犯罪有關之工具，為依一般生活認知，所易體察之
    常識。而有犯罪意圖者，非有正當理由，竟徵求他人提供帳
    戶，客觀上可預見其目的，係供為某筆資金存入後，再行領
    出之用，且該筆資金存入及提領過程，係有意隱瞞其流程及
    行為人身分曝光之用意，常人本於一般認知能力，均易瞭解
    。從而，如非為不法目的，衡情應無收受他人帳戶存摺、金
    融卡之理，是此等行為客觀上，顯屬可疑，而有為隱瞞某種
    作為流程及行為人身分曝光等不法意圖，應屬可見。又特定
    犯罪之正犯實行特定犯罪後，為掩飾、隱匿其犯罪所得財物
    之去向及所在，而令被害人將款項轉入其所持有、使用之他
    人金融帳戶，並由該特定犯罪正犯前往提領其犯罪所得款項
    得手，因已造成金流斷點，該當掩飾、隱匿之要件，該特定
    犯罪正犯自成立一般洗錢罪之正犯。如提供金融帳戶之行為
    人主觀上認識該帳戶可能作為對方收受、提領特定犯罪所得
    使用，對方提領後會產生遮斷金流以逃避國家追訴、處罰之
    效果，仍基於幫助之犯意，提供該帳戶之金融卡及密碼，以
    利洗錢之實行，應論以一般洗錢罪之幫助犯（最高法院108
    年度台上大字第3101號裁定意旨參照）。
　2.被告於警詢、偵查中均供稱：伊有與丑○○、戊○○、己○○、癸○○、子○○、壬○○、丁○○交易虛擬貨幣，國泰世華銀行帳戶是
    從事虛擬貨幣AUTU幣買賣使用，當時區間價格為新臺幣（下
    同）29至33元，伊會在MNS平臺刊登廣告，如果有買家要買
    就會先點擊訂單，要先匯款進入伊本案國泰世華銀行帳戶，
    虛擬貨幣AUTU幣就會轉進買家的虛擬帳戶，伊都不認識交易
    對象丑○○、丁○○、戊○○、子○○、癸○○、己○○、壬○○等語（見
    111年度偵字第791號卷第24至28、245至248頁）；於本院審
    理時供稱：伊提供帳戶存摺、印章、金融卡、密碼及網路銀
    行帳號、密碼給對方，對方操作虛擬貨幣買賣，伊可以賺到
    價差1成的利潤，伊到被起訴時才知道對方跟伊說的都是假
    的，利潤都沒有拿到，對方是庚○○引薦的，伊交付帳戶資料
    時庚○○也在場等語（見本院卷第188、195、198頁），被告
    前後供述顯有不一之情形。且依被告於偵查中所提出之交易
    虛擬貨幣擷圖資料內容所載（見110年度偵字第37120號卷第
    205 至313頁），告訴人辛○○於附表編號1所示之110年4月1
    日上午10時40分轉帳匯款時，被告提供之AUTU幣交易明細卻
    顯示早於同日上午10時38分已轉帳AUTU幣予「陳俊宏」（見
    110年度偵字第37120號卷第285頁）；告訴人丑○○於附表編
    號2所示之110年4月1日上午10時35分轉帳匯款時，被告提供
    之AUTU幣交易明細卻顯示早於同日10時34分已轉帳AUTU幣予
    「CHBVMUQ」（見110年度偵字第37120號卷第285頁）；告訴
    人丁○○於附表編號3所示之110年4月1日上午10時37分轉帳匯
    款時，被告提供之AUTU幣交易明細卻顯示早於同日上午36分
    已轉帳AUTU幣予「ALETEWW」（見110年度偵字第37120號卷
    第285頁）；告訴人癸○○於附表編號5所示之110年3月31日上
    午11時54分轉帳匯款時，被告提供之AUTU幣交易明細卻顯示
    早於同日上午11時53分已轉帳AUTU幣予「YSQDRFK」（見110
    年度偵字第37120號卷第233頁）；被害人己○○於附表編號6
    所示之110年3月31日下午2時9分轉帳匯款時，被告提供之AU
    TU幣交易明細卻顯示早於同日下午2時8分已轉帳AUTU幣予「
    LWXNTTT」（見110年度偵字第37120號卷第255頁）；告訴人
    壬○○於附表編號7所示之110年3月31日下午3時12分轉帳匯款
    時，被告提供之AUTU幣交易明細卻顯示早於同日上午9時34
    分已轉帳AUTU幣予「壬○○」（見110年度偵字第37120號卷第
    209頁）；告訴人戊○○於附表編號8所示之110年4月1日上午1
    1時12分轉帳匯款時，被告提供之AUTU幣交易明細卻顯示早
    於同日11時11分已轉帳AUTU幣予「戊○○」（見110年度偵字
    第37120號卷第293頁），依上開交易明細內容所示，亦與被
    告於偵查中所辯先由買家匯款，再將AUTU幣轉進買家的虛擬
    帳戶之交易情節顯然不符，且上開虛擬貨幣之交易竟能於買
    家未匯款前，即能預測買家所要購買AUTU幣之數量而預先轉
    帳AUTU幣予買家，顯與交易常情有違，另被告亦無法提出任
    何與買家磋商交易虛擬貨幣之相關對話內容或虛擬貨幣交易
    之電磁紀錄供數位採證以實其說，則被告所辯是否可採，已
    非無疑。
　3.被告雖聲請傳喚證人庚○○，用以證明其上開所辯屬實，而證
    人庚○○於本院審理時雖證稱：當初伊有帶被告去跟在網路上
    做虛擬貨幣AUTU幣認識的人見面，被告那時候缺錢，被告與
    對方講一講之後，被告說不會操作，所以對方說「不然你的
    東西給我操作就好了」，對方伊不認識，當初是在網路上加
    Telegram飛機軟體認識的，都用Telegram聯絡，伊現在沒有
    對方的聯絡方式，伊不清楚對方是否在做詐欺，因為伊當初
    自己也有做，伊有被起訴，案件還沒有審結等語（見本院卷
    第180、181、183、188頁），然證人庚○○上開所述與被告於
    警詢、偵查中之供述顯有不符，證人庚○○亦因同樣案件經檢
    察官起訴而在法院審理中，是其所述不免有迴護自己及被告
    之可能，自不足為被告有利之認定。
　4.又一般人在正常情況下，均得自行向金融機構申請開立帳戶
    使用，更可以在不同之金融機構申請多數之存款帳戶使用，
    無何困難，並無任何特定身分限制，此為公眾所周知之事實
    。苟非意在將帳戶作為犯罪之不法目的或掩飾真實身分，實
    無刻意蒐集他人帳戶之必要。況近來詐騙案件層出不窮，詐
    欺集團多利用人頭帳戶做為收受詐騙款項之帳戶，不僅廣為
    媒體所披載，亦經政府一再宣導提醒，尤以現今各地金融機
    構所設自動提款機莫不設定轉帳之警示畫面或張貼警示標語
    ，促請大眾注意，衡諸目前社會以電視、報紙甚至網路等管
    道流通資訊之普及程度，以及使用自動提款機從事提款、轉
    帳交易之頻繁，一般人對自身之金融卡、存摺等物，自當嚴
    加保管。本案被告行為時為成年人，其於本院審理時自承為
    高職畢業，在工地上班等語（見本院卷第198頁），足見被
    告並非智慮未周、毫無社會經驗之人。復參以被告上開於本
    院審理時所述，僅提供帳戶資料即可不勞而獲取得買賣虛擬
    貨幣價差1成之利潤，任何人一望即知，此係欲以提供帳戶
    之人之帳戶從事不法行為至顯，且被告與收受金融帳戶資料
    之人並無任何信任關係，益徵被告對於交付上開國泰世華銀
    行帳戶資料予非親非故且真實身分不詳之人，可能遭利用作
    為不法用途乙節有所認識，亦應可得預見上開國泰世華銀行
    帳戶確有可能遭該犯罪者持以作為詐欺他人財物之工具使用
    ，及後續詐欺者為掩飾、隱匿贓款去向及所在而將款項提領
    一空之洗錢行為，卻仍貪圖不勞而獲之報酬以排解己身經濟
    窘況，猶依對方指示將上開國泰世華銀行帳戶資料交付予他
    人，並容任對方使用，顯對上開國泰世華銀行帳戶資料供他
    人取得不法犯罪所得之用，並不違反其本意，而有幫助犯詐
    欺取財及幫助洗錢犯行之不確定故意甚明。而被告有此不確
    定故意，仍將上開國泰世華銀行帳戶之存摺、印章、金融卡
    、密碼及網路銀行帳號、密碼交予真實姓名、年籍均不詳之
    詐欺集團成員作為詐欺犯罪及後續詐欺者為掩飾、隱匿贓款
    去向及所在而將款項提領一空之洗錢行為使用，被告雖未參
    與上開犯罪之構成要件行為，然其顯係以幫助他人犯罪之意
    思，實施上開犯罪構成要件以外之行為，被告幫助詐欺取財
    及幫助一般洗錢等犯行，堪可認定。
　㈢綜上所述，被告上開所辯，顯係卸責之詞，不足採信。本案
    事證明確，被告上開幫助詐欺取財及幫助一般洗錢之犯行，
    均洵堪認定，應依法論科。
三、論罪科刑：
  ㈠按刑法上之幫助犯，係指以幫助之意思，對於正犯資以助力
    ，而未參與實施犯罪之行為者而言（最高法院49年台上字第
    77號裁判意旨參照）。查被告寅○○將上開國泰世華銀行帳戶
    資料交付予不詳詐欺犯罪者，而輾轉為詐欺集團成員使用作
    為詐騙如附表所示之被害人財物之匯款工具使用，嗣該詐欺
    集團成員對如附表所示之被害人實行詐欺取財罪後，為掩飾
    、隱匿其犯罪所得財物之去向及所在，而令如附表所示之被
    害人將款項匯入被告上開國泰世華銀行帳戶內，再以網路銀
    行轉帳至其他人頭帳戶，因而產生遮斷金流以逃避國家追訴
    、處罰之效果，係對他人遂行詐欺取財及一般洗錢之犯行資
    以助力。又依本案現存證據資料，尚無積極證據足資證明被
    告提供上開國泰世華銀行帳戶資料後，有直接參與詐欺及洗
    錢之構成要件行為，尚難遽論被告成立詐欺取財罪及一般洗
    錢罪之正犯。是核被告所為，係犯刑法第30條第1項前段、
    同法第339條第1項之幫助詐欺取財罪及刑法第30條第1項前
    段、洗錢防制法第14條第1項之幫助一般洗錢罪。
  ㈡被告以單一交付帳戶之行為，幫助本案詐欺集團成員為本案
    詐欺取財及一般洗錢犯行，侵害如附表所示之被害人之財產
    法益，同時觸犯幫助一般洗錢罪及幫助詐欺取財罪，為想像
    競合犯，應依刑法第55條之規定，從一重論以幫助一般洗錢
    罪。
  ㈢被告基於幫助之犯意而為一般洗錢犯行構成要件以外之行為
    ，為幫助犯，衡諸其等犯罪情節，爰依刑法第30條第2項規
    定，按正犯之刑減輕之。
　㈣爰審酌被告明知金融帳戶管理之重要性，任意將之交付予他
    人，極可能遭他人用以作為犯罪之用，造成不確定之告訴人
    等金錢上之重大損害，竟因急需用錢，即任意將上開國泰世
    華銀行帳戶資料交予他人使用，顯見被告之法治觀念薄弱，
    除助長詐欺及洗錢犯罪之猖獗，敗壞社會風氣，並增加告訴
    人、被害人等尋求救濟及偵查犯罪之困難，所為殊值非難；
    兼衡被告迄今尚未與告訴人、被害人等達成和解，賠償告訴
    人、被害人等所受之損害，及告訴人、被害人等遭詐騙之金
    額，再參酌被告於本院審理時自稱高職畢業、目前在工地上
    班、月薪約35,000元、未婚、沒有小孩、家裡有祖母需要照
    顧、家庭經濟狀況普通之智識程度、經濟及家庭生活狀況等
    一切情狀，量處如主文所示之刑，並就所處罰金刑部分諭知
    以1,000 元折算1 日之易服勞役折算標準，以資懲儆。
  ㈤沒收部分：
  1.按犯罪所得部分，立法意旨係為預防犯罪，符合公平正義，
    契合任何人都不得保有犯罪所得之原則，遂將原刑法得沒收
    之規定，修正為應沒收之。然沒收犯罪所得之範圍，應僅以
    行為人實際因犯罪所獲得之利益為限，倘行為人並未因此分
    得利益，或缺乏證據證明行為人確實因犯罪而有所得，自不
    應憑空推估犯罪所得數額並予以宣告沒收，以免侵害行為人
    之固有財產權。是行為人是否因犯罪而有所得，且實際取得
    數目多寡，應由事實審法院審酌卷內人證、物證、書證等資
    料，依據證據法則，綜合研判認定之。查本案被告並未供承
    有獲取所得，本院復查無其他積極證據足認被告確有因本案
    犯行實際獲得何犯罪所得，故尚不生犯罪所得應予沒收之問
    題，附此敘明。
  2.次按洗錢防制法第18條第1項固規定「犯第14條之罪，其所
    移轉、變更、掩飾、隱匿、收受、取得、持有、使用之財物
    或財產上利益，沒收之；犯第15條之罪，其所收受、持有、
    使用之財物或財產上利益，亦同。」，惟被告並非實際上提
    領、取得贓款之人，並非洗錢防制法第14條第1項之正犯，
    自無上開條文適用，併此敘明。
  3.另就被告上開國泰世華銀行帳戶之存摺、印章、金融卡等物
    ，雖均為本案犯罪所用，惟上開物品單獨存在尚不具刑法上
    之非難性，就沒收制度所欲達成之社會防衛目的亦無任何助
    益，且上開國泰世華銀行帳戶業經列為警示帳戶，再遭被告
    或其他不法之人持以利用之可能性甚微，欠缺刑法上之重要
    性，為免耗費司法資源，爰參酌刑法第38條之2第2項規定，
    亦認無諭知沒收、追徵之必要，亦附此敘明。　　
據上論斷，依刑事訴訟法第299條第1項，洗錢防制法第14條第1
項，刑法第11條前段、第30條第1項前段、第2項、第339條第1項
、第55條、第42條第3項前段，刑法施行法第1條之1第1項，判決
如主文。
本案經檢察官甲○○提起公訴，檢察官林岳賢、丙○○到庭執行職務
。
中　　華　　民　　國　　111 　年　　9 　　月　　29　　日
                  刑事第九庭    審判長法  官  黃光進
　　　　　　　　　　　　　　　　　　　法  官  簡志宇
　　　　　　　　　　　　　　　　　　　法  官  陳玉聰
以上正本證明與原本無異。
如不服本判決應於收受判決後20日內向本院提出上訴書狀，並應
敘述具體理由；其未敘述上訴理由者，應於上訴期間屆滿後20日
內向本院補提理由書（均須按他造當事人之人數附繕本）「切勿
逕送上級法院」。
告訴人或被害人對於判決如有不服具備理由請求檢察官上訴者，
其上訴期間之計算係以檢察官收受判決正本之日期為準。 
                                      書記官  曾靖文
中　　華　　民　　國　　111 　年　　9 　　月　　29　　日
附表：
編號 被害人 詐騙時間及方式 匯款時間及金額 轉匯至第二層帳戶之時間、金額 證據出處 1  辛○○ 辛○○於110年3月30日，透過臉書結識自稱「林子恆」之詐欺集團成員並互加為通訊軟體LINE好友後，該詐欺集團成員遂向辛○○佯稱可透過博弈網站投資獲利云云，致辛○○不疑有他而陷於錯誤，依對方指示匯款。 辛○○於110年4月1日10時40分1秒許，以臨櫃匯款之方式，將279,000元匯款至被告申辦之國泰世華銀行帳號000-000000000000號帳戶內。 詐欺集團成員於110年4月1日10時40分56秒許，將包含辛○○、丑○○、丁○○匯入金額在內之660,000元轉匯至永豐銀行帳號000-0000000000000號帳戶內。 ①告訴人辛○○於警詢之指訴及其提出之取款憑條1張、通訊軟體LINE對話紀錄、詐欺集團成員所使用之帳號截圖1份、澳門金碧匯彩娛樂有限公司服務協議（110偵37120影卷P131-135、139、151-157、159）。 ②被告申辦之國泰世華銀行帳號000-000000000000號帳戶開戶基本資料、110年1月30日至6月20日之交易明細（110偵37120影卷P119-129）。 ③國泰世華商業銀行存匯作業管理部110年6月11日國世存匯作業字第1100094137號函暨檢附被告申辦之帳號000-000000000000號帳戶開戶基本資料、110年4月1日至110年6月10日之交易明細（111偵791卷P31-39）。　 ④新北市政府警察局海山分局新海派出所受理詐騙帳戶通報警示簡便格式表（110偵37120影卷P163）。 2 丑○○ 丑○○於110年3月9日，透過臉書結識自稱「李建斌」之詐欺集團成員並互加為通訊軟體LINE好友後，該詐欺集團成員遂向丑○○佯稱投資可以短期內獲利云云，致丑○○不疑有他而陷於錯誤，依對方指示匯款。 丑○○於110年4月1日10時35分許，於永豐銀行中山分行以ATM轉帳之方式，將30,000元匯款至被告申辦之國泰世華銀行帳號000-000000000000號帳戶內。  ①告訴人林詩涵於警詢之指訴及其提出之通訊軟體LINE對話紀錄等截圖4張、永豐銀行自動櫃員機交易明細1張（111偵791卷P41-47、57-58、59）。 ②被告申辦之國泰世華銀行帳號000-000000000000號帳戶開戶基本資料、110年1月30日至6月20日之交易明細（110偵37120影卷P119-129）。　 ③國泰世華商業銀行存匯作業管理部110年6月11日國世存匯作業字第1100094137號函暨檢附被告申辦之帳號000-000000000000號帳戶開戶基本資料、110年4月1日至110年6月10日之交易明細（111偵791卷P31-39）。　 ④內政部警政署反詐騙諮詢專線紀錄表、臺北市政府警察局中山分局中山二派出所受理詐騙帳戶通報警示簡便格式表、受理各類案件紀錄表（111偵791卷P49-53）。　 3 丁○○ 丁○○於110年3月28日15時59分許，透過友人介紹加入通訊軟體LINE暱稱「發發奇跨境電商」之詐欺集團成員為好友後，該詐欺集團成員遂向丁○○佯稱可以成本價出貨供販賣獲利云云，致丁○○不疑有他而陷於錯誤，依對方指示匯款。 丁○○於110年4月1日10時37分許，以網路轉帳之方式，將20,000元匯款至被告申辦之國泰世華銀行帳號000-000000000000號帳戶內。  ①告訴人梁維恂於警詢之指訴及其提出之通訊軟體LINE對話紀錄截圖1份、網路轉帳交易明細截圖1張（111偵791卷P221-223、233-239）。 ②被告申辦之國泰世華銀行帳號000-000000000000號帳戶開戶基本資料、110年1月30日至6月20日之交易明細（110偵37120影卷P119-129）。 ③國泰世華商業銀行存匯作業管理部110年6月11日國世存匯作業字第1100094137號函暨檢附被告申辦之帳號000-000000000000號帳戶開戶基本資料、110年4月1日至110年6月10日之交易明細（111偵791卷P31-39）。　 ④內政部警政署反詐騙諮詢專線紀錄表、新北市政府警察局淡水分局水碓派出所受理詐騙帳戶通報警示簡便格式表、金融機構聯防機制通報單（111偵791卷P225-231）。　　 4 子○○ 子○○於110年3月3日，透過臉書結識自稱「陳杰」之詐欺集團成員並互加為通訊軟體LINE好友後，該詐欺集團成員遂向子○○佯稱可以投資海外建案獲利云云，致子○○不疑有他而陷於錯誤，依對方指示匯款。 子○○於110年3月31日10時19分許，於國泰世華銀行台東分行以臨櫃匯款之方式將110,000元匯款至被告申辦之國泰世華銀行帳號000-000000000000號帳戶內。 詐欺集團成員於110年3月31日10時30分許，將包含子○○匯入金額在內之864,000元轉匯至永豐銀行帳號000-0000000000000號帳戶內。 ①告訴人沈玥霈於警詢之指訴及其提出之國泰世華商業銀行存款憑證1張、通訊軟體LINE對話紀錄截圖1份（111偵791卷P157-161、170、182-188）。 ②國泰世華商業銀行存匯作業管理部110年5月10日國世存匯作業字第1100072335號函暨檢附被告申辦之帳號000-000000000000號帳戶開戶基本資料、110年3月26日至3月31日之交易明細（111偵18811卷P43-61）。 ③內政部警政署反詐騙諮詢專線紀錄表、臺東縣警察局臺東分局馬蘭派出所受理詐騙帳戶通報警示簡便格式表、金融機構聯防機制通報單、受（處）理案件證明單、受理各類案件紀錄表（111偵791卷P162-169、171-172）。　　 5 癸○○ 癸○○於110年3月下旬，透過自稱「林國偉」之人介紹加入通訊軟體LINE暱稱「永利國際」之詐欺集團成員為好友後，該詐欺集團成員遂向癸○○佯稱所推薦博弈號碼中獎，但須繳納稅金才可以撥款云云，致癸○○不疑有他而陷於錯誤，依對方指示匯款。 癸○○於110年3月31日11時54分許，於家中以網路轉帳之方式，將40,100元匯款至被告申辦之國泰世華銀行帳號000-000000000000號帳戶內。 詐欺集團成員於110年3月31日12時13分許，將包含癸○○匯入金額在內之875,000元轉匯至國泰世華銀行帳號000-000000000000號帳戶內。 ①告訴人癸○○於警詢之指訴及其提出之通訊軟體LINE對話紀錄截圖1份（111偵791卷P117-119、121-125、139-153）。 ②國泰世華商業銀行存匯作業管理部110年5月10日國世存匯作業字第1100072335號函暨檢附被告申辦之帳號000-000000000000號帳戶開戶基本資料、110年3月26日至3月31日之交易明細（111偵18811卷P43-61）。　 ③新北市政府警察局板橋分局板橋派出所受理各類案件紀錄表、內政部警政署反詐騙諮詢專線紀錄表、受（處）理案件證明單、受理詐騙帳戶通報警示簡便格式表、金融機構聯防機制通報單（111偵791卷P127-137）。　 6 劉玉琴 己○○女兒於110年間，透過臉書結識自稱澳門旅遊娛樂有限公司主管「王嘉豪」之詐欺集團成員，並互加為通訊軟體LINE好友後，該詐欺集團成員遂向己○○及其女兒佯稱下注抽獎可獲得鉅額獎金云云，致劉玉琴不疑有他而陷於錯誤，依對方指示匯款。 己○○於110年3月31日14時9分許，於統一超商俊國門市以ATM轉帳之方式，將28,000元匯款至被告申辦之國泰世華銀行帳號000-000000000000號帳戶內。 詐欺集團成員於110年3月31日14時18分許，將包含劉玉琴匯入金額在內之60,000元轉匯至國泰世華銀行帳號000-000000000000號帳戶內。 ①被害人劉玉琴於警詢之指訴及其提出之通訊軟體LINE對話紀錄截圖1份（111偵791卷P83-89、99-113）。 ②國泰世華商業銀行存匯作業管理部110年5月10日國世存匯作業字第1100072335號函暨檢附被告申辦之帳號000-000000000000號帳戶開戶基本資料、110年3月26日至3月31日之交易明細（111偵18811卷P43-61）。　 ③內政部警政署反詐騙諮詢專線紀錄表、臺中市政府警察局第六分局永福派出所受理詐騙帳戶通報警示簡便格式表、金融機構聯防機制通報單（111偵791卷P91-97）。　 7 壬○○ 壬○○於110年3月12日，透過臉書結識自稱「陳旺強」之詐欺集團成員並互加為通訊軟體LINE好友後，該詐欺集團成員遂向壬○○佯稱可於博弈網站下注獲利云云，致壬○○不疑有他而陷於錯誤，依對方指示匯款。 壬○○於110年3月31日15時12分許，於宜蘭礁溪郵局以臨櫃匯款之方式，將10,000元匯款至被告申辦之國泰世華銀行帳號000-000000000000號帳戶內。 詐欺集團成員於110年3月31日15時30分許，將包含壬○○匯入金額在內之42,000元轉匯至國泰世華銀行帳號000-000000000000號帳戶內。 ①告訴人壬○○於警詢之指訴及其提出之郵政跨行匯款申請書1張、通訊軟體LINE對話紀錄截圖1份（111偵791卷P193-195、197-198、199、213-217）。 ②國泰世華商業銀行存匯作業管理部110年5月10日國世存匯作業字第1100072335號函暨檢附被告申辦之帳號000-000000000000號帳戶開戶基本資料、110年3月26日至3月31日之交易明細（111偵18811卷P43-61）。　 ③內政部警政署反詐騙諮詢專線紀錄表、臺東縣警察局關山分局鹿野分駐所受（處）理案件證明單、受理詐騙帳戶通報警示簡便格式表、金融機構聯防機制通報單、受理各類案件紀錄表（111偵791卷P201-211）。　 8 戊○○ 戊○○於110年3月23日，透過臉書結識自稱博弈網站後勤部門人員「林健」之詐欺集團成員，並互加為通訊軟體LINE好友後，該詐欺集團成員遂向戊○○佯稱可於博弈網站下注獲利，且須繳付手續費提領獲利金額云云，致戊○○不疑有他而陷於錯誤，依對方指示匯款。 戊○○於110年4月1日11時12分許，於國泰世華銀行新店分行以臨櫃匯款之方式，將183,426元匯款至被告申辦之國泰世華銀行帳號000-000000000000號帳戶內。 詐欺集團成員於110年4月1日11時13分許，將包含戊○○匯入金額在內之1,350,000元轉匯至國泰世華銀行帳號000-000000000000號帳戶內。 ①告訴人戊○○於警詢之指訴（111偵791卷P65-71）。 ②被告申辦之國泰世華銀行帳號000-000000000000號帳戶開戶基本資料、110年1月30日至6月20日之交易明細（110偵37120影卷P119-129）。 ③國泰世華商業銀行存匯作業管理部110年6月11日國世存匯作業字第1100094137號函暨檢附被告申辦之帳號000-000000000000號帳戶開戶基本資料、110年4月1日至110年6月10日之交易明細（111偵791卷P31-39）。　 ④內政部警政署反詐騙諮詢專線紀錄表、臺北市政府警察局文山第一分局木柵派出所受理詐騙帳戶通報警示簡便格式表、受（處）理案件證明單、受理各類案件紀錄表（111偵791卷P73-79）。　　 9 乙○○ 乙○○於110年3月25日，透過交友軟體「愛情公寓」結識暱稱「YOYO」之詐欺集團成員並互加為通訊軟體LINE好友後，該詐欺集團成員遂向乙○○佯稱可加入高盛證券網站以投資獲利云云，致乙○○不疑有他而陷於錯誤，依對方指示匯款。 乙○○於110年3月31日11時4分許，於統一超商里中門市以ATM轉帳之方式，將21,000元匯款至被告申辦之國泰世華銀行帳號000-000000000000號帳戶內。 詐欺集團成員於110年3月31日11時21分許，將包含乙○○匯入金額在內之760,000元轉匯至國泰世華銀行帳號000-000000000000號帳戶內。 ①告訴人陳文龍於警詢之指訴及其提出之轉帳交易明細截圖1張、通訊軟體LINE對話紀錄截圖1份（111偵18811卷P33-39、77、79-87）。 ②國泰世華商業銀行存匯作業管理部110年5月10日國世存匯作業字第1100072335號函暨檢附被告申辦之帳號000-000000000000號帳戶開戶基本資料、110年3月26日至3月31日之交易明細（111偵18811卷P43-61）。　 ③臺中市政府警察局歸仁分局媽廟派出所受理各類案件紀錄表、受（處）理案件證明單、受理詐騙帳戶通報警示簡便格式表、金融機構聯防機制通報單、內政部警政署反詐騙諮詢專線紀錄表（111偵18811卷P65-74）。　 
附錄本判決論罪科刑之法條：
刑法第30條
幫助他人實行犯罪行為者，為幫助犯。雖他人不知幫助之情者，
亦同。
幫助犯之處罰，得按正犯之刑減輕之。
刑法第339條第1項
意圖為自己或第三人不法之所有，以詐術使人將本人或第三人之
物交付者，處5年以下有期徒刑、拘役或科或併科50萬元以下罰
金。
洗錢防制法第2條
本法所稱洗錢，指下列行為：
一、意圖掩飾或隱匿特定犯罪所得來源，或使他人逃避刑事追訴
     ，而移轉或變更特定犯罪所得。
二、掩飾或隱匿特定犯罪所得之本質、來源、去向、所在、所有
     權、處分權或其他權益者。
三、收受、持有或使用他人之特定犯罪所得。
洗錢防制法第14條
有第2條各款所列洗錢行為者，處7年以下有期徒刑，併科新臺幣
5百萬元以下罰金。
前項之未遂犯罰之。
前2項情形，不得科以超過其特定犯罪所定最重本刑之刑。